# 合伙企业委托贷款利息收入分配给其他股东应做的账务处理？

提问人：羊咩咩撒腿跑 时间：2016-02-29 13:49:33
A、B公司及我基金管理公司出资成立合伙企业C有限公司（基金公司），我基金管理公司作为C公司的普通合伙人，承担GP角色，A和B为有限合伙人。现合伙出资款全部到位，与银行签订资金监管协议，用委托贷款方式将全部资金借给D公司，贷款利息由银行直接划入C公司，C公司再根据A、B公司所占份额分别划给这两家公司，对于C公司来说，贷款利息收入属于营业外收入，那分给这两家公司账务如何处理？请教各位大神！！！

回答人：chenyiwei
该贷款利息收入对C而言属于营业收入（利息收入），相应增加C的留存收益。留存收益转入各合伙人的收益分配账户时，按照一般利润分配事项处理即可。